【裁判字號】    96,訴,1785
【裁判日期】    970110
【裁判案由】    商標註冊
【裁判全文】
臺北高等行政法院判決
                                     96年度訴字第01785號
                              .
原      告  民生行股份有限公司
代  表  人  甲○○（董事長）
訴訟代理人  張泰昌律師      （兼送達代收人）
複  代理人  陳淑玲律師
被      告  經濟部智慧財產局
代  表  人  王美花（局長）
訴訟代理人  乙○○
上列當事人間因商標註冊事件，原告不服經濟部中華民國96年03
月23日經訴字第09606063350號訴願決定，提起行政訴訟。本院
判決如下：
    主  文
原告之訴駁回。
訴訟費用由原告負擔。
    事  實
一、事實概要：原告於民國（以下同）94年12月30日以「錶帶設
    計圖」商標，指定使用於商標法施行細則第13條所定商品及
    服務分類表第26類之「鞋帶、鈕扣、皮包扣、腰帶扣、皮帶
    頭、拉鍊、帶扣、裝飾扣、子母扣、鞋飾扣、人造花、假髮
    、針線包、非貴重金屬胸針、中國結、西方結、香袋、髮飾
    品、珠繡、鑰匙圈之裝飾品」等商品，向被告申請註冊。經
    被告審查，認本件商標與據以核駁註冊第572119、573238、
    576039號「R With buckle device」等商標相較，構成近似
    之商標，且據以核駁諸商標復為著名商標，有致相關公眾混
    淆誤認之虞，乃以95年12月29日商標核駁第297350號審定書
    為應予核駁之處分。原告不服，提起訴願，經訴願決定駁回
    ，原告猶未甘服，遂向本院提起行政訴訟。
二、兩造聲明：
  (一)原告聲明：
  1.原處分及訴願決定均撤銷。
  2.被告應作成准予註冊之處分。
  3.訴訟費用由被告負擔。
  (二)被告聲明：
  1.駁回原告之訴。
  2.訴訟費用由原告負擔。
三、兩造之主張：
甲、原告主張：
  (一)按「相同或近似於他人『著名商標』或標章，有致相關公眾
    混淆誤認之虞，或有減損『著名商標』或標章之識別性或信
    譽之虞者」，不得註冊，固為商標法第23條第1項第12款所
    明定，惟判斷有無混淆誤認之虞，應參考商標識別性之強弱
    、商標是否近似暨其近似之程度、商品/服務是否類似暨其
    類似之程度、相關消費者對各商標熟悉之程度、「先權利人
    」多角化經營之情形、實際混淆誤認之情事、系爭商標之申
    請人是否善意等各種混淆誤認之因素，此為被告「混淆誤認
    之虞審查基準」所明定。所謂「商標近似」，係指二商標予
    人整體印象有其相似之處，或標示在相同/類似的商品/服務
    上時，具有普通知識經驗之消費者，於購買時施以普通所用
    之注意，可能會有所混淆而誤認二商品/服務來自同一來源
    或誤認不同來源之間有所關聯。而「審究商標之是否相同或
    近似，應就通體觀察，總括其所用文字、圖形、記號或聯合
    式，與所施顏色予以認定，不能僅就其中構成商標之某一部
    分，予以單獨判斷。」為改制前行政法院69年判字第124號
    判決所載。又商標稍有不同，通常認為構成近似，但該差異
    部分影響商標整體印象或具有其他不同意義，而無混淆誤認
    之虞者，亦可輕易區分二者不同之處，二者實無構成近似商
    標，引致混淆誤認之虞。
  (二)本件商標與據以核駁諸商標非屬近似商標，應無致相關消費
    者混淆誤認之虞：
  1.查本件「錶帶設計圖」商標係以公共財英文字母「R」為設
    計基底，由墨色雙線條三段式轉折描繪而成，筆觸開末端或
    以圓滑弧形，或以類似書墨之勾勒設計，柔軟中帶有一絲輕
    巧，整體商標圖樣呈現出簡約之美感；據以核駁商標圖樣則
    僅為一段式「連續」纏繞之皮帶，該皮帶扣直立於圖樣之左
    方，其右下方開口甚小，與標準「R」字母差異較大，整體
    構圖予人冷硬生澀之感。
  2.二商標在整體外觀、觀念及予人之寓目印象均不相同：
    (1)二商標之整體外觀不同：
      本件商標圖樣係以公共財英文字母「R」為設計基底，由
      三段式柔軟輕巧之「無扣具附加物」錶帶設計而成；據以
      核駁商標之一段式「R圖」，則於左上方附加顯目之方形
      皮帶扣，其設計概念係源自「皮帶」，此觀其商標名稱「
      R with buckle device（有皮帶扣圖形之R）」自明。二
      商標之質感不同（一為柔軟輕巧，一為冷硬生澀）、分段
      式相異、有無扣具之差異，其整體造型截然不同，予人寓
      目印象亦有顯著差別。
    (2)二商標之觀念不同：
      本件商標圖樣係為「無任何附加物之英文字母抽象」設計
      圖，據以核駁商標圖樣則為「有扣具附加物之具象器物（
      皮帶）」設計圖。若依國際通行之「維也納圖形分類基準
      」或「台灣商標圖形分類路徑分析」而言，前者屬於第11
      -B-18項「文數字及符號」，後者屬於第08-F-02項「皮帶
      」，二者之圖形分類相去甚遠，要無構成近似之可能。
    (3)二商標予人之寓目印象不同：
      由於二商標圖樣之設計基礎、構圖意匠及設計方式差異甚
      大，予人寓目印象亦截然不同。
  3.若商標圖樣為皮帶實品造型者，其所有權人為全體人類公共
    財；據以核駁諸商標所有權人為義商‧朱莉安娜卡美利諾夫
    人，其商標圖樣則為一段式，皮帶捲曲為R字，外觀與「皮
    帶」較為相似，而與「R」字不相近，其與實品相較相似度
    為90%；本件商標所有權人為原告，其商標圖樣為三分段式
    ，分割為三段構成R字，外觀與「R」較為相似，而與「皮帶
    」不相近，其與實品相較相似度為45%（註「實品造型、R字
    型」交叉分析：二者相似度在50%以下）。
  4.綜上，二商標之設計方式、構圖意匠及整體外觀均屬各別，
    予人寓目觀感一為「柔軟輕巧之『三段式』『無扣具附加物
    』錶帶」整體造型圖，一則為「冷硬生澀之『一段式』『有
    扣具附加物』皮帶」設計圖形，其意境南轅北轍，非屬近似
    商標，要無引致相關消費者混淆誤認之虞。訴願決定所稱「
    ...且二者圖形之右上角及左側纏繞轉折方向完全相同，僅
    在皮帶扣環形狀及位置上略有變化，整體構圖意匠極為相彷
    ...」顯然未詳究二商標各自之獨特識別性，逕以模糊之商
    標印象，妄下論斷，原處分及訴願決定顯有不當。
  (三)本件商標及其系列商標於國際間早已具特別顯著性，並無與
    他人商標構成近似之可能：
  1.查本件商標係屬一國際性品牌，發起自東南亞地區，由臺灣
    、大陸共同推廣行銷及至於法國；且依照商品行銷慣例而言
    ，皮帶與皮帶頭係屬不可分割之結合體，且通常於皮帶禮盒
    中亦多加贈皮帶頭供消費者選擇替換使用，是以原告前即以
    「錶帶設計圖」商標，向法國提出申請指定使用於第25類商
    品中，業經獲准註冊在案，今復以相同之商標圖形向被告申
    請指定使用註冊於第26類商品，惟竟遭駁回之處分，實令人
    不解。原告更以相似度更高之設計圖於中國大陸申請註冊於
    各個商品類別，均獲准註冊，而與朱里安辦事處之系列商標
    併存在案。足證，本件商標及其系列商標於國際間早已具特
    別顯著性，實足使相關消費者認識其為表彰原告所產銷之優
    質商品，而無與他人商標構成近似之可能。
  2.訴願決定謂：「...按商標法制各國有異，國情不同，尚難
    等同視之。又訴願人（即本件原告）所舉以『R』字母，或
    以以『A』字母、或以『N』字母等加以設計作為商標圖樣之
    全部或一部於各類商品或服務獲准註冊商標諸案例，核其圖
    樣或案情與本件有別，或屬另案妥適與否問題...」，惟面
    對全球性智識保護網絡法制之建立，雖因國情之不同而略有
    差異，但卻也因國情之不同而相互激盪出更完善的商標制度
    ，倘若因國情不同而一昧迴避外國制度，將如何發展妥適於
    我國國情之制度；此外，被告前已核准原告之多件造型構圖
    各具特色之之「R」圖形之商標，註冊於相同/類似商品中，
    其中亦不乏與據以核駁諸商標相同/類似之商品，足見被告
    亦認該等商標圖樣雖有相同之英文字母「R」，惟其整體商
    標圖樣或設計構圖意匠有所不同，彼此間要無構成近似引致
    公眾混淆誤認之虞，故分別准予該等商標註冊。雖商標之審
    查以個案審查為原則，然本諸同一審查原則與「相同/類似
    事物，應為相同/類似處理」之平等原則，亦應就本案作同
    一認定為妥。
  (四)綜上所陳，二商標不論於整體外觀、構圖方式、設計意匠均
    差別顯著，要難謂為近似；以被告公布、國際通行之圖形分
    類路徑分析，二商標圖樣分屬11-B-18及08-F-02，實非屬近
    似商標；原告前即以相同於本件商標之圖樣，向法國提出申
    准註冊在案，更以近似於據以核駁商標圖樣向大陸官方申准
    註冊在案，且其所有之類似圖形已存在長達4年，而該系列
    商標亦有多種商品上市多年，期間並無發生任何導致相關消
    費者混淆誤認之情，則依「平等原則」，本件商標及其系列
    商標絕無使相關消費者產生混淆誤認之虞，因此本案應無前
    揭商標法規定之適用。懇請 鈞院明鑑，迅賜判決如訴之聲
    明所示，以符法旨，並維原告之合法權益。
乙、被告主張：
  (一)本案存在之相關因素之審酌：
  1.商標是否近似暨其近似之程度：
    (1)商標近似係指二商標予人之整體印象有其相近之處，若其
      標示在相同或類似的商品/服務上時，以具有普通知識經
      驗之消費者，於購買時施以普通之注意，可能會有所混淆
      而誤認二商品/服務來自同一來源或誤認不同來源之間有
      所關聯（審查基準5.2.1參照）。商標近似之判斷得就二
      商標外觀、觀念及讀音為觀察。
    (2)經核本件申請註冊之「錶帶設計圖」商標圖樣，與據以核
      駁註冊第572119、573238、576039號「R With buckle de
      vice」等商標圖樣相較，二者外觀均以外文字母「R」作
      舞動狀之纏繞設計圖形；且二商標圖形之右上角及左側纏
      繞轉折方向完全相同，僅在皮帶扣環形狀及位置上略有變
      化，雖二商標圖樣均經過設計，已非單純之「R」字，細
      微比對固可見其差異，惟一般消費者於購買商品時，係以
      不確定之記憶進行判斷選購，予人寓目之印象，在外觀上
      應屬構成近似，以具有普通知識經驗之消費者，於購買時
      施以普通之注意，可能會有所混淆而誤認二者來自同一來
      源或雖不相同但有關聯之來源，應屬構成近似之商標。
  2.據以核駁商標是否為著名之商標：
    (1)查據以核駁「R With buckle device」商標之「衣服、鞋
      子、皮包」等多類產品，自1945年創立迄今，已有60年左
      右之歷史。除早已於世界各國如阿根廷、澳大利亞、巴西
      、中國大陸、加拿大、丹麥、香港、日本、韓國、尼加拉
      瓜、挪威、巴拿馬、斐濟、瑞典、新加坡、斯里蘭卡、土
      耳其、泰國、委內瑞拉、美國、英國及世界智慧財產權組
      織廣泛註冊外；於我國早自67年起，即陸續獲准註冊為第
      100331、100332、100366、100367、100623、100624、10
      0889、525990、526054、569271、568801、569759、5732
      38、577291、761629號等數十件商標，且多已獲准延展、
      持續使用至今。此外，商標權人自82年起即在我國授權海
      馬服裝工業股份有限公司生產、製造「各種服飾、衣著、
      床罩、被褥」等商品，每年並支出龐大之廣告費用，宣傳
      行銷據以核駁商標之商品，經十餘年於我國之積極拓展市
      場，目前已於我國境內各大百貨公司等廣設銷售據點，並
      與十餘家廠商建立合作關係，生產、製造標示有據以核駁
      商標之各種產品。
    (2)綜合考量據以核駁商標長期之使用、銷售區域與據點非常
      廣泛，且持續的宣傳與廣告等因素，應足以證明據以核駁
      商標於「衣服、鞋子、皮包」等多類產品方面，已因長期
      、廣泛及密集的使用，該據以核駁商標所表彰之品質與信
      譽，已廣為相關業者或消費者所普遍認知而為著名之商標
      ，業經被告中台異字第G00000000 號商標異議審定書審認
      在案。
  3.相關消費者對各商標熟悉之程度：
    (1)相關消費者對衝突之二商標如僅熟悉其中之一者，則就該
      較為被熟悉之商標，應給予較大之保護（前揭審查基準5.
      6.2參照）。
    (2)據以核駁商標於流行商品相關領域為一著名領導廠商，經
      其長期廣泛的使用及多角化經營，其所表彰之信譽已為我
      國消費者所熟悉；反觀，原告之使用情形則因並未提出相
      關事證而無法審認，尚難認已為消費者所知悉，是消費者
      既對據以核駁商標較為熟悉，自應給予較大之保護。是以
      ，據以核駁商標較諸本件商標申請圖樣而言，係消費者較
      熟悉之商標乙節足堪認定。
  4.商標識別性之強弱：
    (1)商標之文字、圖形、記號、顏色、聲音、立體形狀或其聯
      合式，對於商品\服務之相關消費者所呈現識別商品\服務
      來源之功能，因其商標特徵的不同而有強弱之別。原則上
      創意性的商標識別性最強，而以習見事物為內容的任意性
      商標及以商品\服務相關暗示說明為內容的暗示性商標，
      其識別性即較弱。識別性越強的商標，商品/服務之消費
      者的印象越深，他人稍有攀附，即可能引起購買人產生混
      淆誤認。
    (2)查據以核駁商標之「R」設計圖，其設計應屬相當有創意
      ，指定使用於「衣服、鞋子、皮包」等多類產品方面，並
      非一般常見之設計圖樣，且經由長期持續之廣泛使用，應
      予消費者印象深刻。而本件「錶帶設計圖」商標申請圖樣
      ，以整體外觀、構圖意匠極相彷彿之「R」設計圖申請註
      冊，自易引起消費者產生混淆誤認。
  (二)本件綜合兩造商標圖樣近似、據以核駁商標之著名性、相關
    消費者對各商標熟悉之程度、商標識別性之強弱等因素加以
    判斷，原告以近似之商標圖樣指定使用於「鞋帶，鈕扣，皮
    包扣，腰帶扣，皮帶頭，拉鍊，帶扣，裝飾扣，子母扣，鞋
    飾扣，人造花，假髮，針線包，非貴重金屬胸針，中國結，
    西方結，香袋，髮飾品，珠繡，鑰匙圈之裝飾品」等商品，
    客觀上相關消費者極有可能誤認二商標之商品為同一來源之
    系列商品，或誤認其來自雖不相同但有關聯之來源，或者誤
    認二商標之使用人間存在關係企業、授權關係、加盟關係或
    其他類似關係，而產生混淆誤認情事，應有商標法第23條第
    1 項第12款前段規定及第24條第1 項規定之適用。
  (三)至原告訴稱依「維也納圖形分類基準」或「台灣商標圖形分
    類路徑分析」等標準，本件商標與據以核駁商標應屬不同項
    次乙節，查商標圖樣近似與否應依「混淆誤認之虞審查基準
    」進行判斷，與為行政管理便利需要參考性質之圖形分析有
    所不同，是若整體構圖意匠予人寓目之印象有使人混淆造成
    誤認之情事，均屬構成近似之圖樣。本件商標圖樣構成近似
    ，已如前節所述。另原告訴稱類似商標已於法國及中國大陸
    等地區取得註冊商標乙節，再查商標有屬地性，且各國商標
    法制不同、國情互異，自不得以此執為我國亦應准予註冊之
    論據；而所舉其他商標註冊案，其商標圖樣或指定商品與本
    件並不全然相同，案情各異，或屬另案妥適與否問題，亦難
    執為本件商標應准予註冊之論據，併予指明。
  (四)綜上所言，原告主張尚不足採，是被告依法核駁其註冊之申
    請，並無不合，敬請核判。
    理  由
一、本件被告之代表人原為蔡練生，自96年12月3 日起變更為王
    美花，有行政院令一紙在卷足憑，是其聲明承受訴訟，核無
    不合，應予准許，合先敘明。
二、按商標「相同或近似於他人著名商標或標章，有致相關公眾
    混淆誤認之虞，或有減損著名商標或標章之識別性或信譽之
    虞者」，不得註冊，為商標法第23條第1 項第12款所明定。
    而本法所稱之著名，指有客觀證據足以認定已廣為相關事業
    或消費者所普遍認知者而言，復為同法施行細則第16條所明
    定。又判斷有無混淆誤認之虞，應參酌商標識別性之強弱、
    商標之近似及商品/ 服務類似等相關因素之強弱程度、相互
    影響關係及各因素等綜合認定是否已達有致相關公眾產生混
    淆誤認之虞。
三、本件係原告前於94年12月30日以「錶帶設計圖」商標，指定
    使用於商標法施行細則第13條所定商品及服務分類表第26類
    之「鞋帶、鈕扣、皮包扣、腰帶扣、皮帶頭、拉鍊、帶扣、
    裝飾扣、子母扣、鞋飾扣、人造花、假髮、針線包、非貴重
    金屬胸針、中國結、西方結、香袋、髮飾品、珠繡、鑰匙圈
    之裝飾品」等商品，向被告申請註冊。經被告審查，認本件
    商標與據以核駁註冊第572119、573238、576039號「R With
    buckle device 」等商標相較，構成近似之商標，且據以核
    駁諸商標復為著名商標，有致相關公眾混淆誤認之虞，乃以
    95年12月29日商標核駁第297350號審定書為應予核駁之處分
    。原告不服，提起訴願，經訴願決定駁回，原告猶未甘服，
    向本院提起行政訴訟，並為如事實欄所載之主張。是本件應
    審究者厥為：(一)系爭商標圖樣是否近似於據以異議商標圖樣
    ，而有致相關公眾混淆誤認之虞？(二)據以異議商標是否為著
    名商標？
四、本院判斷如下：
  (一)本件原告申請註冊之「錶帶設計圖」商標圖樣，係由雙線條
    轉折勾勒出類似外文字母「R 」而成之設計圖，而據以核駁
    註冊第572119、573238、576039號「R With buckle device
    」等商標圖樣，則為一條皮帶經轉折、交叉後呈現出外文「
    R 」字母之造型；二者商標圖樣相較，均有以類似外文字母
    「R 」為設計主體之圖形，整體外觀相似，異時異地隔離觀
    察，整體商標圖樣予人寓目印象極相彷彿，應屬構成近似之
    商標。原告主張二商標之設計方式、構圖意匠及整體外觀均
    屬各別，予人寓目觀感一為「柔軟輕巧之『三段式』『無扣
    具附加物』錶帶」整體造型圖，一則為「冷硬生澀之『一段
    式』『有扣具附加物』皮帶」設計圖形，非屬近似商標云云
    。惟查，原告上開主張僅就兩商標「R 」字母造型細微部分
    之差異加以比較，但二商標上述之不同，並不影響予人均為
    一「R 」字母造型之整體寓目印象。又二商標圖樣均經過設
    計，已非單純之「R 」字，細微比對固可見其差異，惟一般
    消費者於購買商品時，係以不確定之記憶進行判斷選購，因
    此，尚不能以系爭商標有該等設色之不同即為與據爭商標非
    屬近似之論據。原告以上開非主要部分之差異主張二商標非
    屬近似，自不足採。
  (二)查據以核駁「R With buckle device」商標之「衣服、鞋子
    、皮包」等多類產品，自1945年創立迄今，已有60年左右之
    歷史。除早已於世界各國如阿根廷、澳大利亞、巴西、中國
    大陸、加拿大、丹麥、香港、日本、韓國、尼加拉瓜、挪威
    、巴拿馬、斐濟、瑞典、新加坡、斯里蘭卡、土耳其、泰國
    、委內瑞拉、美國、英國及世界智慧財產權組織廣泛註冊外
    ；於我國早自67年起，即陸續獲准註冊為第100331、100332
    、100366、100367、100623、100624、100889、525990、52
    6054、569271、568801、569759、573238、577291、761629
    號等數十件商標，且多已獲准延展、持續使用至今。且據以
    核駁諸商標商標權人義大利籍朱莉安娜卡美利諾夫人自82年
    起即在我國授權海馬服裝工業股份有限公司生產、製造「各
    種服飾、衣著、床罩」等商品，每年並支出龐大廣告費用以
    在我國宣傳行銷據以核駁商標商品，且積極拓展市場，已於
    我國境內各大百貨公司等廣設銷售據點，並與十餘家廠商建
    立合作關係，生產或製造標示有據以核駁諸商標之各種商品
    。是依據以核駁諸商標之使用期間、範圍及區域，堪認據以
    核駁諸商標於「衣服、鞋子、皮包」等多類產品方面，已因
    長期廣泛使用，使得該等商標表彰之品質及信譽，早在本件
    商標申請註冊日（94年12月30日）以前，於我國已廣為相關
    事業或消費者所普遍認知而為著名商標，此有本院95年08月
    24日94年度訴字第3493號及95年10月31日94年度訴字第3561
    號判決附卷可稽。綜上，足認於系爭商標於94年12月30日申
    請註冊前，據以異議商標已廣為相關事業或消費者所普遍認
    知，為一著名商標。原告主張據以核駁商標關係人亦透過蘋
    果日報發布新聞稿表示其在台北市場沈寂多年，應非屬著名
    商標云云，然查原告主張縱若屬實，乃為該日報一時之報導
    ，況商標是否著名，亦不僅以國內一時之銷售量為準，是原
    告上開主張，亦難可採。
  (三)次查，系爭商標指定使用於商標法施行細則第13條所定商品
    及服務分類表第26類之「鞋帶、鈕扣、皮包扣、腰帶扣、皮
    帶頭、拉鍊、帶扣、裝飾扣、子母扣、鞋飾扣、人造花、假
    髮、針線包、非貴重金屬胸針、中國結、西方結、香袋、髮
    飾品、珠繡、鑰匙圈之裝飾品」等商品，向被告申請註冊。
    而據以異議商標則指應使用於第40類、第41類及第43類之「
    衣服、靴鞋、皮包」等商品，二者指定商品類別雖屬不同；
    惟查，商品類似之意義乃指二個不同的商品，在功能、材料
    、產製者或其他因素上有共同或關聯之處，如果商品相同或
    近似的，依一般社會通念或市場交易情形，易使商品消費者
    誤認其為來自相同或雖不同但有關聯之來源，則此二個商品
    間即存在類似的關係。另商品分類係為便於行政管理及檢索
    之用，商品類似與否之認定，尚非絕對受該分類之限制，是
    以商標法第17條第6 項規定：「類似商品或服務之認定，不
    受前項商品或服務分類之限制。」，因此，不同一類之商品
    可能是類似商品。查目前相關消費市場經營型態，該三類商
    品皆為人體所直接穿飾佩帶之商品，而「鞋帶、鈕扣、皮包
    扣、腰帶扣、、帶扣、裝飾扣、子母扣、鞋飾扣、髮飾品、
    珠繡、鑰匙圈之裝飾品」等商品亦常作為整體搭配外觀服飾
    之物件，依一般消費者觀念多認其為衣服、靴鞋及靴鞋之附
    屬商品，且多於同一場所陳列販賣，從商品用途及販售管道
    等方面以觀，自足認上述商品具有密切之關聯。是如該等商
    品標示相同或近似的商標，依一般社會通念及市場交易情形
    ，易使一般商品消費者誤認其為來自相同或雖不相同但有關
    聯之來源，應為類似關係或有密切關聯之商品。是原告主張
    本件系爭商標與據以核駁諸商標依國際通行之圖形分類路徑
    分析，屬不同項，尚無使消費者產生混淆誤認之虞等語，尚
    不足採。
  (四)綜合衡酌二商標近似程度、指定使用商品類似程度均屬高度
    因素，消費者極有可能對系爭商標所表彰之商品來源或產製
    主體與據爭商標產生混淆誤認之虞。系爭商標之註冊，自有
    違商標法第37條第12款之規定。至於原告所謂類似商標已於
    法國及中國大陸等地區取得註冊商標乙節，惟查商標有屬地
    性，且各國商標法制不同、國情互異，自不得以此執為我國
    亦應准予註冊之論據；而所舉其他商標註冊案，其商標圖樣
    或指定商品與本件並不全然相同，案情各異，基於商標審查
    個案拘束原則，自難比附援引，作為本件有利之論據。
五、綜上所述，被告就系爭案商標以其有違商標法第23條第12款
    前段之規定，而為系爭商標之註冊應予撤銷之處分，於法核
    無不合。訴願決定予以維持，亦無違誤。原告主張前詞，請
    求撤銷訴願決定及原處分，並命被告應作成准予註冊之處分
    ，為無理由，應予駁回。
據上論結，本件原告之訴為無理由，爰依行政訴訟法第98條第1
項前段，判決如主文。
中    華    民    國    97    年    1    月    10    日
                   臺北高等行政法院第七庭
                             審判長法  官  李得灶
                                   法  官  林育如
                                   法  官  黃秋鴻
上為正本係照原本作成。
如不服本判決，應於送達後20日內，向本院提出上訴狀並表明上
訴理由，如於本判決宣示後送達前提起上訴者，應於判決送達後
20日內補提上訴理由書（須按他造人數附繕本）。
中    華    民    國    97    年    1    月    10    日
                                   書記官  林苑珍


司法院資訊處製作；財團法人民間司法改革基金會備份。
